臺灣臺北地方法院刑事判決
111年度侵訴字第71號
公  訴  人  臺灣臺北地方檢察署檢察官
被      告  謝子傑

義務辯護人  劉逸柏律師
上列被告因妨害性自主罪案件，經檢察官提起公訴（111年度偵
字第16166號），本院判決如下：
    主  文
謝子傑犯強制性交罪，處有期徒刑參年肆月。
    事  實
一、謝子傑與編號AW000-A111164（真實姓名、年籍資料均詳卷
    內對照表，下稱A女）為一起練舞之朋友。謝子傑於民國111
    年4月11日晚間11時56分，透過社群軟體Instagram（下稱IG
    ）邀約A女於翌（12）日一同練舞，A女同意並表示其可以練
    舞之時間係至晚間8時，因此向「19號排練場舞蹈教室」（
    址設臺北市○○區○○○路00號）預約111年4月12日晚間6至8時
    之C教室場地（下稱C教室），並將預約完成之場地時間、訊
    息告知謝子傑。嗣謝子傑、A女先後於111年4月12日晚間6時
    3分、6時13分抵達C教室內開始練舞，詎謝子傑竟基於強制
    性交之犯意，於晚間7時10分前之某時，趁兩人練舞休息期
    間，A女坐在C教室地上觀看手機內舞蹈畫面之機會，自A女
    後方徒手環抱住A女腰部，無視A女以口頭表示「不要」，及
    以手推拒、掙扎之反抗舉止，憑藉其身形、體力均明顯可壓
    制A女之體型優勢，抱著A女躺至地板上，先以手撫摸A女之
    胸部、下體，再將手指插入A女之陰道內，以此強暴方式對A
    女為強制性交行為。A女則持續抗拒，並趁謝子傑之雙手較
    為放鬆之際，於晚間7時10分，持其外套及背包匆匆離開C教
    室，並隨即傳送通訊軟體Messenger（下稱Messenger）訊息
    予當時之男友李○○（真實姓名、年籍資料詳卷），與李○○約
    至捷運西門站見面及哭訴上開遭侵害事宜。
二、案經A女訴由臺北市政府警察局中山分局報告臺灣臺北地方
    檢察署檢察官偵查起訴。　　
    理  由
壹、程序部分
一、行政機關、司法機關及軍法機關所製作必須公示之文書，不
    得揭露被害人之姓名、出生年月日、住居所及其他足資識別
    被害人身分之資訊，性侵害犯罪防治法第12條第2項定有明
    文。所謂其他足資識別被害人身分之資訊，包括被害人照片
    、影像、聲音、住址、就讀學校、班級、工作場所或其有關
    係之親屬姓名年籍等個人基本資料，性侵害犯罪防治法施行
    細則第6條亦有明定。經查，被告謝子傑對告訴人A女（下稱
    A女）所犯係屬性侵害犯罪防治法第2條第1項所稱之性侵害
    犯罪，依上開規定，不得於本院必須公示之判決內揭露足資
    識別A女、親屬身分之前開資訊，是本案判決就A女及其親屬
    之姓名、地址等相關資訊，均僅記載代號或簡稱。
二、證人即A女、李○○於偵訊中證述之證據能力：
  ㈠被告以外之人於偵查中向檢察官所為之陳述，除顯有不可信
    之情況者外，得為證據，刑事訴訟法第159條之1第2項定有
    明文。
　㈡經查，A女、李○○於偵查中向檢察官所為之證述，均據其等具
    結擔保證述之信憑性（見偵卷第89、163頁），復無證據足
    認上開證述有顯不可信之情況，依前揭規定，其等於檢察官
    偵查中所為證述，自有證據能力。本院復於審理時傳喚A女
    、李○○到庭，賦予被告及辯護人行使反對詰問權之機會，應
    認已經合法調查而得為證據。
三、本判決下述其餘引用被告以外之人於審判外之言詞或書面陳
    述，檢察官、被告及辯護人迄於言詞辯論終結前均未就其證
    據能力聲明異議，本院審酌上開證據資料作成時之情況，尚
    無違法不當及證明力明顯過低之情形，而認為以之作為證據
    應屬適當，依刑事訴訟法第159條之5規定，均有證據能力。
四、本判決下述認定犯罪事實之非供述證據，與本案待證事實間
    均具關聯性，且無證據足認係公務員違背法定程序所取得，
    依刑事訴訟法第158條之4規定之反面解釋，亦均有證據能力
    。　　
貳、實體部分
一、認定事實所憑之證據及理由：
　㈠被告之供述及辯解：　
　1.訊據被告固不否認其於事實欄所示時間、地點，與A女單獨
    在C教室練舞，場地預約時間未到A女即先行離去C教室之事
    實，然矢口否認有何強制性交之犯行，並辯稱：我和A女在
    練舞時，因舞蹈動作有肢體接觸，但我沒有撫摸她胸部、下
    體云云。
　2.辯護人為被告辯護略以：A女於警詢、偵查中就案發時如何
    掙脫被告、被告為何會鬆手、被告以何手指插入其陰道等重
    要情節之證述前後不一，且李○○之證詞內容係透過A女轉述
    而來，僅屬累積證據，不得作為A女證述之補強證據，故A女
    之證述是否可採，尚非無疑。且倘若A女於案發時確有掙扎
    ，為何會於身上未驗得其他傷勢，下體之處女膜亦無新生傷
    勢。至A女上衣胸部處所採得之被告DNA，係因案發當日練舞
    時，被告與A女有親密肢體接觸所致，本屬正常之結果，是
    本案之證據均不足認定被告有強制性交之犯行云云。
  ㈡下列事實有相關證據可佐，並為檢察官、被告、辯護人所同
    意（見侵訴卷第61至62頁），均堪認定屬實：　　　
  1.被告與A 女於111 年4 月12日時為朋友關係，彼此因練舞而
    相識約1 年多。
  2.被告曾於110 年6 月間向A 女告白，然A 女並未回應，被告
    後亦另交女友，兩人仍維持約練舞會連絡之關係（見偵卷第
    12頁）。
  3.被告曾於111 年4 月11日透過IG傳送訊息給A 女，告知A 女
    其明日休息，邀約A 女一同至「19號排練場舞蹈教室」練舞
    ，A 女則回覆表示晚上6至8 時可以，並傳送韓國歌曲之影
    片給被告，表示可以先試拍這首，接著A 女於4 月12日下午
    1 時27分表示已預約C 教室完成，並說下午見，有雙方之IG
    對話截圖可參（見偵卷第91至93頁）。
  4.被告與A 女確曾於111 年4 月12日晚間至C 教室練舞，被告
    係於111 年4 月12日晚間6 時3 分進入C 教室，A 女則於同
    日晚間6 時13分進入C 教室，嗣A 女於晚間7 時10分先行離
    開C 教室，被告則於晚間7 時58分離開C 教室，有C 教室門
    口處之監視錄影器影像照片在卷可證（見偵不公開卷第61至
    62頁）。
  5.李○○於案發後，曾透過A女之IG帳號傳送訊息給被告之IG帳
    號，然回應之人為被告之經紀人，有雙方之IG對話截圖可參
    （見偵卷第93至95頁）。
  6.A 女報案後送驗之短袖上衣，採樣結果外側相對胸部處，檢
    出混合型之染色體DNA-STR ，主要型別與A 女相符，進行男
    性Y 染色體DNA-STR 檢驗後，檢驗結果為混合型，主要型別
    非被告，然次要型別與被告型別相同，不排除來自被告或與
    其具同父系血緣關係之人，有內政部警政署刑事警察局111
    年7 月12日刑生字第1110072602號鑑定書可證（見偵卷第15
    1 至155頁）。　　
  ㈢被告於事實欄所示時間及地點，確有以體型壓制A女身體後，
    先撫摸A女胸部、下體，再以手指插入A女陰道之方式，對A
    女為強制性交行為，業據A女證述如下：
  1.A女先於偵查中結證稱：被告是我朋友，111年4月12日晚上6
    點在民權西路的19號排練場，我跟被告在C教室排練，我們
    休息時被告從後面抱我，左手摸我胸部，一開始是用右手隔
    著褲子摸我下體，但後來是用左手伸到褲子裡摸我下體，也
    是用左手手指插入我陰道，被告就抱著我一起往後躺在地上
    ，但因為我一直掙扎，他就抱著我往右側躺，後來因為他有
    放鬆一點，我就把他推開。我推開後趕快離開排練場，我有
    把這件事告訴李○○、我爸媽，都是當天講的，一跑離排練場
    ，我就打Messenger給李○○跟他講這件事，他叫我要跟爸媽
    講，我先去找李○○，回家才跟媽媽講，媽媽跟我說要去驗傷
    ，所以隔天才去驗傷等語（見偵不公開卷第83至84頁）。
  2.A女再於本院審理中結證稱：我因為舞團認識被告，111年4
    月12日被告有邀我練舞，練舞的場地是被告提議，後來請我
    去預約，場地費用是到現場平分，就是我把我部份的錢先給
    櫃檯，我到現場後沒有換衣服，只有把外套脫下來，練習的
    時候我和被告沒有肢體接觸，中間有休息，被告去上廁所，
    被告回練舞室後我是坐在地上玩手機，被告沒有對我說任何
    話，是趁我滑手機時從後面抱我，雙手環抱在腰的位置，先
    抱後來才開始摸其他位置，我當下就嚇到，說不要，被告沒
    有停手，有用手摸我胸部、抓我胸部，我不記得被告是用哪
    隻手，但另一隻手一樣抱著，有用手摸我下體，並從褲子伸
    進去衣服裡面，也有把手指進入陰道，有抽送的動作，當下
    我有掐、抓、推被告的手要把他弄掉，也有掙扎，他伸進去
    時我開始用力的叫，被告沒有因此停止，是後來鬆手一點，
    我就趕快跑了，所以當天晚間7時10分我拿著外套、揹著包
    包就離開練舞室，我離開排練場後，就和李○○聯絡，搭捷運
    前往捷運西門站見面，見到李○○我就先哭了，把發生事情經
    過都跟李○○講，他有跟我要被告和其女友的IG，李○○用我的
    IG跟被告聯絡時，回應的人說是被告的經紀人，李○○有鼓勵
    我去報案，我當天沒有立刻報案，因為我就不敢去講，我是
    先回家，李○○陪我到我家附近捷運站後，我家人再到附近的
    捷運站接我，回家後我先去找媽媽，告訴媽媽發生了什麼事
    ，媽媽是跟爸爸商量，當天晚上媽媽就有講要去報案，隔天
    才去報案等語（見侵訴卷第124至147頁）。
　3.觀A女上開偵查與審理中之證述，就被告係與其單獨練舞，
    並於練舞休息時間自其後方徒手環抱住其腰部，無視其口頭
    拒絕及身體掙扎之反抗舉止，先以手撫摸其胸部、下體，再
    將手指插入其陰道等基本事實之情節及前後過程，始終明確
    、一致。佐以案發前，A女與被告並無任何嫌隙恩怨，更曾
    拒絕被告之告白，亦據被告自承明確（見偵卷第102至103頁
    ），而A女自此事發生後，未曾向被告提出任何金錢賠償之
    索求，更係不知所措，在李○○、父母之建議下，始至警察局
    提起告訴，衡情若非A女確曾遭被告侵害，實難認A女僅因欲
    讓被告受刑事之重罪處罰，即於偵查及審理中以證人身分具
    結作證，兩度甘冒刑法偽證罪之風險，以陳述不利己身且私
    密、不堪之情節內容，虛編杜撰不實情節，設詞誣陷被告，
    與被告進一步糾纏之必要。再參以A女於偵查與審理中做證
    時，均有不願再重複回想案發經過之抗拒反應，經檢察官詰
    問至遭侵害之過程時，更有哭泣、情緒不穩無法回答，須休
    息、平復情緒後始能詰問之情狀（見偵不公開卷第84頁，侵
    訴卷第128、130頁），足認A女於案發後之反應，核與一般
    被害人遭受性侵害後，受有極大心理壓力，創傷未平復、回
    想案發經過會引起強烈負面情緒之反應相符，足證A女所為
    之上開證述內容，應有相當之憑信性。
　㈣被告對A女為上開強制性交之事實，另有下述證據足以補強及
    擔保A女證述之真實性：
  1.被害人之供述證據，固須以補強證據證明其確與事實相符，
    然所謂補強證據，並非以證明犯罪構成要件之全部事實為必
    要，倘其得以佐證供述所見所聞之犯罪非虛構，能予保障所
    供述事實之真實性，即已充分。證人係以其親身經歷之實際
    經驗為證據方法，倘證人以聽聞自被告以外之他人在審判外
    之陳述，到庭轉述而為證言者，因非其親身之經歷，即屬「
    傳聞供述」，而與以實際經驗為基礎之證述有別；然除前揭
    「傳聞供述」外，其餘以實際經驗為基礎之陳述部分，則非
    屬傳聞證據，而有證據能力。證人證述於被害人被害期間之
    互動、被害人聲稱被害事件時之言行舉止、心理狀態或處理
    反應等情景（間接事實），係獨立於被害人陳述以外之證據
    方法，屬具有補強證據適格之情況證據，得藉其與待證事實
    具有蓋然性之常態關聯，合理推論被害人遭遇（直接事實）
    之存在或不存在。此並非傳聞自被害人陳述之重複或累積，
    當容許法院透過調查程序，勾稽被害人陳述以相互印證，進
    而產生事實認定之心證（最高法院111年度台上字第3361號
    判決意旨參照）。　　
　2.案發當日A女與被告一同練舞後，發生如下時序之事件：
　⑴被告與A女原定案發當日在C教室練舞，依A女當日之IG對話紀
    錄，係表示其最晚可練舞至8點，A女自行借用C教室之時段
    亦為晚間6時至8時，嗣A女於到場後，亦係給付分擔2小時之
    場地費用，然A女於晚間6 時13分穿著外套、揹著側背包進
    入C教室後，卻「未待租借場地之時間截止」，「提前」於
    「晚間7 時10分」時，即在外套、側背包均仍在手上，未穿
    戴完畢之情形下，單獨離開C教室，被告則遲至晚間7時58分
    方離開C教室等情，業如前述（見前述㈡4.，偵不公開卷第61
    至62頁監視錄影器影像照片）。又A女於離開C教室「不到1
    分鐘」之時間內，於「晚間7時11分」傳送Messenger訊息給
    李○○，並與李○○有如下對話（見偵不公開卷第131頁）：
時間 發言人 內容 晚間7時11分開始 李○○ 怎麼了  A女 我可以現在去找你嗎  李○○ 但我在家耶  A女 你可以出來嗎  李○○ 可以呀  A女 我坐到西門  李○○ 好  A女 （傳送2個含淚皺眉的表情符號）  李○○ 怎麼了呀  A女 等等跟你說  李○○ 好  A女 （傳送2個大哭的表情符號）  李○○ 別哭啦 
　⑵接著A女抵達捷運西門站與李○○碰面，關於此部分碰面之過程
    ，則據李○○於偵查、審理中結證稱：我不認識被告，也沒有
    聽過A女確切的講過被告，但111年4月12日晚間7時11分，A
    女有在Messenger上傳表情符號給我，我問A女怎麼了，A女
    說現在要來找我，所以我們約在西門捷運站見面，見面前我
    不知道發生什麼事，一見面時，A女很驚恐，一直哭，我先
    安撫A女的情緒，然後把A女帶到西門裡面的一個休息區，A
    女跟我說她練舞時有跟男生接觸，還說男生有用手摸他下體
    、胸部，也有說對方用手指進入她的陰道，在說的過程中A
    女還是一直哭，我覺得很意外，當下有和A女要對方男生的
    聯絡方式，我用A女的手機IG跟對方IG聯繫，回應的人自稱
    是被告的經紀人。當天我跟A女沒有約要見面，因為我要期
    中考，A女是突然要來找我，A女平常不太會找我哭或抱怨，
    但這次是我跟A女交往以來情緒波動最大的一次，過程中我
    有透過A女的IG聯繫被告的IG，A女在旁邊沒有主動跟被告聯
    絡，只有透過我發訊息，應該是因為她不太敢講，在4月12
    日後，我覺得A女感覺變得很安靜，可能心裡還是很害怕，
    她也不太敢跟我講話。我當天建議A女報案，A女說要先回去
    跟父母說，大約8點半我有送A女回家，送到捷運北投站，A
    女家人來載她等語（見侵訴卷第149至157頁）。
　⑶李○○與A女碰面後之當日晚間8時26分起，確有透過A女之IG與
    被告之IG聯繫，並與自稱「被告經紀人」之人有如下之IG對
    話（見偵卷第139頁，偵不公開卷第129至130頁）：
時間 發言人 內容 晚間8時26分 李○○ 你好   我是這個女生的男朋友 晚間8時27分  聽說剛才練舞的時後，有發生點讓我女友害怕的事情 晚間8時29分  如果你希望事情不要鬧大的話 晚間8時30分  還有我有跟你的女友講了 晚間8時31分 被告之經紀人 證據？ 晚間8時32分  我是可樂的經紀   錄像   ？？ 晚間8時33分以後  請你們去掉(應為調之誤字），沒有的事不要亂說   如果真的有事 可以法院見 謝謝  李○○ 你讓本人來說  被告之經紀人 本來（應為人之誤字）來？？？   不要對我們公司的藝人抹黑等等 如果有證據請妳提告 沒有請不要抹黑好嗎   這部分我會提（應為替之誤字）客人解決 如果是出面談 也是我這個經濟（應為紀之誤字）人過去談 請不要打擾  李○○ 可以   但請你跟今天跟她這位合作的藝人了解狀況  被告之經紀人 時間部份請你們提前一個禮拜告訴我  李○○ 我們改天坐下來談  被告之經紀人 好的 了解   時間部份請你定好 還有監視錄影的部分請你們去掉(應為調之誤字）或證據方面 不然你們空說沒證據這樣 我們公司純粹會覺得你們在抹黑   謝謝  李○○ 我覺得你先跟你的藝人了解今天的情況  被告之經紀人 這部分藝人 是說沒有並交給我處理   所以我才來處理   時間錄像 請你們去掉(應為調之誤字）謝謝   還有請不要抹黑我們家藝人  李○○ 因為練習室裡面沒有 我們也沒辦法掉(應為調之誤字）   只有門口才有  被告之經紀人 這是我們的問題？沒有 所以沒證據？？？ 那這樣可樂之前合作過的藝人 都可以說他強姦 然後沒證據 不是吧 要錢也不是這樣吧   李○○ 我們不要錢  被告之經紀人 如果你們要提告請去提告 找證據的部分也請你們自行去找  李○○ 我們只是要了解情況 
　⑷李○○安撫A女並建議A女報案後，因A女表示要回去跟父母告知
    ，李○○乃送A女至捷運北投站，由A女之父接送A女返家，而
    關於A女返家後之經過，亦據A女之母於本院審理中結證稱：
    我們家的門禁之前是說9點要回到家，111年4月12日當日晚
    間是我先生去接A女，當時還不知道是發生什麼事，A女回家
    後就抱著我，在那邊哭說她被欺負了，我有詢問A女詳情，
    她說被跳舞的人抱住，她掙脫不開，然後摸她的身體，說摸
    上面胸部和下面，有伸到褲子裡去摸，報警後A女說手指頭
    有進入陰道。當天A女跟我說後，我不知道要怎麼報案，A女
    很害怕一直哭，我有打電話去問，說要打去社會局，所以我
    隔天上班時才打去社會局，對方跟我說要去警察局報案，我
    隔天有陪同A女到婦幼隊報案、醫院驗傷，案發之後A女的情
    緒有比較低落，但她的個性是比較自己藏在心裡等語（見侵
    訴卷第161至164頁）。
　3.案發翌日（即13日），A女即至臺北市政府警察局婦幼警察
    隊報案，並至馬偕醫療財團法人淡水馬偕紀念醫院驗傷採證
    ，及採集案發當日穿著之衣物檢體，檢驗結果顯示，長褲、
    內褲部分雖因為未發現精斑、精子細胞而未檢出DNA，然在
    「短袖上衣採樣結果外側相對胸部處」，檢出體染色體DNA-
    STR混合行主要型別與A 女相符，進行男性Y 染色體DNA-STR
     檢驗後，檢驗結果為混合型，主要型別非被告，然次要型
    別與被告型別相同，不排除來自被告或與其具同父系血緣關
    係之人，而Y-STR型別檢出17組型別，以抽樣誤差95%信賴區
    間計算Y-STR型別相符機率約在0.01至0.001間，有內政部警
    政署刑事警察局111年7月12日鑑定書存卷可證（見偵卷第15
    1至155頁），而A女於案發後，左側腰部有遭抓傷、紅腫之
    傷痕一事，亦有其提出之身體照片可證（見偵卷第53頁），
    均足佐證A女證述被告於案發時係雙手環抱其腰部，並以手
    摸、抓其胸部一事，有相當憑據可佐。
  4.綜觀上開李○○、A女之母之證述，以及案發後C教室外之監視
    錄影器影像照片、A女與李○○之Messenger對話紀錄、李○○與
    被告（即被告經紀人）之IG對話紀錄、A女上衣檢體之送驗
    結果，可知A女於案發當日與被告約定練舞、預約C教室之時
    間本應為2小時（晚間6至8時），到場後亦係支付平分之2小
    時費用，然A女僅在C教室待不到「1小時」（即晚間6時13分
    至7時10分，見偵不公開卷第61至62頁C教室外之監視錄影器
    影像照片），即於「晚間7時10分」匆匆開門離去，離開C教
    室時，A女連外套、背包均未穿妥、揹上，更立刻於「晚間7
    時11分」傳送Messenger訊息給原本「未約定見面、正在準
    備期中考之李○○」，詢問可否現在去西門碰面，訊息中並參
    雜含淚、哭泣之表情符號，待至捷運西門站與李○○見面後，
    則有驚恐、持續哭泣而情緒波動甚大之反應，並將事發經過
    告知李○○，李○○再於「晚間8時26分」起，用A女之手機欲透
    過IG訊息與被告聯繫、瞭解情況，後則將A女送回住處附近
    之捷運北投站，A女於返家後，再立即轉向母親哭訴遭到欺
    負之案發經過，並持續有害怕、哭泣之情緒反應，然因A女
    之母亦不清楚報案流程，係於翌日上班致電社會局後，方於
    該日晚間帶A女至警察局報案、醫院驗傷而提起本案告訴，
    案發後由親近男友、親屬之觀察角度，A女有更加安靜、低
    落之情緒反應。由上開事件之時序，A女違反當日原定之計
    畫，提前離開案發地點之C教室，並於密接、無間斷之時間
    內，兩度將本案事宜訴諸最親近之李○○、母親，據此向外求
    援，且在陳述遭被告強制性交之過程中，均出現害怕、激動
    且哭泣之強烈情緒，案發後亦有低落、安靜之壓力後反應，
    實與一般人因遭性侵害，受有心理壓力、創傷，而有負面情
    緒、情緒波動之反應相符，是上開對話紀錄之內容、關於A
    女轉述事發經過時之反應，以及A女上衣檢體送驗之結果，
    均足與A女上開證述相互印證，進而補強A女證述之憑信性，
    可認A女證述其遭被告強制性交一事，確屬實在，並非虛構
    而來。
  5.此外，被告與A女原約定之練舞時間既係晚間6時至8時，衡情若非兩人在C教室單獨練舞之期間內，確有發生令A女不快、害怕之本案侵害事宜，已難認A女有何突然反悔約定時間，在「自行預約場地、場地費用繳納完畢」之情形下，提前「1小時」，在無其他預定行程、亦未接近家庭門禁時間之「7時10分許」，匆匆離開C教室，旋即將李○○約出家門外哭訴之理由。且被告雖辯稱「A女先行離開的原因我不太瞭解」、「A女跳完累了就自己先走了。她就是手機、充電器用一用收到她自己的包包，就慢慢走出去」云云（見侵訴卷第172頁），然依被告與A女於案發前之IG訊息內容，可知A女於案發前，曾同意被告之單獨練舞邀約，對被告之訊息亦能給予即時、具體之回應，堪認兩人於練舞前仍有一定情誼，若非兩人於案發時已發生本案侵害之衝突，亦難認A女在此情誼下，有何「完全未解釋」、「沒說什麼」即提前離開C教室，或被告有何眼見A女提前離開，卻「毫無詢問提前離開原因」之可能。況且，A女於案發後，因害怕不敢與被告聯繫，業據A女、李○○證述明確（見侵訴卷第145、156頁），故李○○聽聞A女轉述案發經過後，本欲透過IG訊息向被告聯繫、瞭解情形（對話紀錄見前述㈣2.⑶），然被告卻於李○○傳送「我是這個女生的男朋友」、「聽說剛才練舞的時後，有發生點讓我女友害怕的事情」之文字訊息，連事情內容均尚未闡述、說明，更未提及「A女遭被告以手摸胸部、手指插入下體，而遭被告性侵害」之原委下，即於「1分鐘內」將手機轉給所謂之「經紀人」，由經紀人以激動之言詞、嚴厲質疑李○○，復直接表示「沒有證據，那這樣被告之前合作過的藝人，都可以說他強姦」等語，顯見被告於A女、李○○傳送訊息前，早就將「A女可能控訴其性侵害」一事告知經紀人，要求經紀人代為處理，由被告上開反應，顯然更可證明A女所證述其於練舞期間遭被告性侵害一事，確屬實在無訛，否則倘若練舞期間A女與被告毫無糾紛發生，實難想像被告會知悉「A女對其不滿」、「A女將控訴其性侵害」之可能，又有何於李○○傳送隱晦之訊息後，即將手機交付經紀人，告知經紀人「我沒有強姦A女」等語，要求經紀人替其回應之必要。至被告雖辯稱A女與其間有其他對話，然就此部分為A女所否認（見侵訴卷第145頁），亦與本院當庭勘驗A女手機之IG訊息畫面結果不符（見侵訴卷第145、185至187頁，告訴人與被告之IG截圖），復未據被告提出任何證據以實其說，被告所辯稱「我不高興對話就刪掉了」部分（見侵訴卷第60頁），亦與一般人因涉重罪會保留有利自身對話紀錄之常情有違，是此部分辯稱，無任何憑據可佐，不足採信。
　6.從而，A女之上開證述，就被告以手撫摸其胸部、下體，再
    將手指插入其陰道等基本事實之情節及前後過程，始終明確
    、一致，復有上述之多項補強證據可佐，足認被告於事實欄
    所示時間及地點，確有以體型壓制A女身體後，先撫摸A女胸
    部、下體，再以手指插入A女陰道之方式，對A女為強制性交
    之行為，堪可認定。
  ㈤被告辯稱不足採之理由：
  1.被告雖辯稱其與A女練舞時，與A女有親密之肢體接觸，故在
    A女上衣胸部處採得其DNA，本屬正常之結果，不足證明本案
    犯行，並提出其與A女於練舞時模仿之特定舞蹈影片為證云
    云。然查：
　⑴關於被告與A女於案發前之練舞期間，有無肢體接觸一事，業
    據告訴人於本院審理中到庭作證時明確否認，結證稱：案發
    前我們有討論某一首歌，但沒有合體一起練，就是分開各練
    各的，沒有合在一起跳，練習的時候也都沒有肢體接觸等語
    （見侵訴卷第139至140、143頁），此部分證述核與被告於
    第一次警詢時，所供稱「我當時先進舞蹈教室練舞，A女進
    教室後，我們在教室內各自練舞」、「在練舞教室內期間我
    都自己練舞，她就坐在地上看手機學動作」（見偵卷第12至
    13頁）等語，表示兩人係各自練舞之情形相符，是被告於本
    院審理後始翻異其詞，辯稱案發時有與A女共同練舞，甚至
    練舞過程中「有處碰到A女胸部」云云，已難遽信。
　⑵何況，縱認被告辯稱其與A女合跳特定之舞蹈影片一事為真，
    依本院當庭勘驗上開影片之結果，影片中男女對舞之舞蹈動
    作如下：「一男一女對舞，女子轉向正面、男子在後方，男
    子在後方以右手拉下女子彎曲在身前之右手，男子的右手是
    放在女子右手上方，左手在口袋裡，女子的右手則是靠在自
    己的左肩膀處」、「男子的右手一直是在女子右手的上方，
    並非是直接在女子的衣服上，2分56秒時，男子與女子的手
    分開，女子雙手開舉向上，男子的手則放到女子的腰部，男
    女雙手交握並向外甩開」（見侵訴卷第60至61、69至72頁勘
    驗筆錄及附件），可見舞蹈內男舞者之手均係放在女舞者之
    「手」上，並非直接觸碰女舞者之「胸部處衣服」，憑此，
    亦難信與A女並無任何曖昧情誼之被告，在與「A女合舞」時
    ，有何將「手放置在A女上衣胸部處」，並於短短幾秒之舞
    蹈期間，即會殘留數量多達可辨識、鑑定之DNA生物跡證在
    該處之可能，反而僅能證明被告此部分所辯並非真實，不足
    採信。
　2.被告又辯稱A女於警詢、偵查中就案發時如何掙脫其、其為
    何會鬆手、其以何手之手指插入A女陰道等重要情節之證述
    前後不一，李○○之證詞則僅屬累積證據，均難以採信云云。
    經查：
　⑴證人就其經歷事項能否為完整之描述，繫諸其對事件之感受
    、理解、記憶及陳述能力等條件，而犯罪被害人對於犯罪所
    受之相對待遇之敍述，受個人思考方式、記憶能力及犯罪距
    離案發時間久暫等因素侷限，往往對於枝微法完整連貫地呈
    現；又性侵害案件之被害人，因身心受創甚鉅，無法以平靜
    心情面對詢問過程，即便情節非嚴重，因屬偶發，又處於驚
    惶恐懼狀態，亦無法期待能就其經歷，思密細述無誤，被害
    人事後所指被性侵害之過程雖未盡明確，先後之指證縱有少
    許出入，尚不能因此即謂其指述全無可取；究竟何者為可採
    ，法院仍應本其自由心證，依據經驗法則及論理法則，參酌
    其他補強證據以定取捨（最高法院102年度台上字第1976號
    判決意旨參照）。
　⑵A女於偵查中就其遭被告性侵害時，掙脫被告、被告鬆手之過
    程，雖有以「我抓住他的手，把他的手往外推」、「我有大
    叫啊，我叫完他就鬆開點」、「因為他有放鬆一點，我就把
    他推開」等不同之言詞形容，於偵查中亦曾一度證述被告係
    以右手插入下體後，然於思考後又表示被告係以左手手指插
    入其下體，而就上情有些微出入之情形，然觀A女整體證述
    內容，就被告係以雙手施力環抱其，其有持續以聲音、手推
    方式反抗，並於被告稍微鬆手後其始得推開逃離之主要、重
    要事實則始終一致，並無明顯重大歧異之處，業據本院認定
    如前，則審酌A女於案發時年僅18歲，案發後持續有哭泣、
    驚惶害怕之精神創傷反應，對其遭性侵害之過程亦有迴避、
    不願回想之情形，本難期待其對於所有遭侵害時之細節均能
    鉅細靡遺、毫無遺漏，且告訴人於案發後2個月，始於偵查
    中證述、回憶其遭侵害之經過，並明確表示「是因為時間過
    了，所以要思考」等語，核與一般人對不願回想之事務，隨
    時間經過，記憶、細節可能略有出入之常情相符，是被告僅
    以A女就細節部分存有些微、證述用詞上之出入，並無改變
    整體基本侵害事實之證述，辯稱A女所述不實，進而全盤否
    定A女證言之真實性，自不足採。
  ⑶至李○○之證述，就轉述A女陳述遭被告為強制性交部分，固與
    A女之證述具有證據上之同一性，然李○○就證述A女於案發後
    透過Messenger與其聯繫、其與A女約在捷運西門站見面，見
    面時A女驚恐、持續哭泣、情緒波動大之情緒及心理反應，
    以及A女案發後確有改變對外之心理狀態等情，則係證述其
    目睹A女案發後之情況，或與A女互動、接觸過程中觀察之結
    果，仍屬見聞經過之證人性質，當係A女陳述以外之別一證
    據，自得以之作為情況（間接）證據，據以推論A女陳述當
    時之心理或認知，如前㈣所述為適格之補強證據，是被告此
    部分辯稱，亦不足採。
　3.被告另辯稱倘若A女於案發時確有掙扎，為何身上未驗得其
    他傷勢，下體之處女膜亦無新生傷勢云云。惟查：
　⑴刑罰制裁妨害性自主行為，係為保障他人關於性意思形成與
    決定之自由，故刑法妨害性自主罪章之強制性交或強制猥褻
    罪，係為保護性自主權法益而設，相關之性行為必須絕對「
    尊重他方之意願」，除出於所列舉強暴、脅迫、恐嚇、催眠
    術之手段外，尚包含其他方式，祇要違背他人之意願，罪即
    成立。而所稱「違反其意願之方法」並不以使被害人達於不
    能抗拒之程度為必要，祇須所施用之方法違反被害人之意願
    ，足以壓抑被害人之性自主決定權者，即足當之。行為人縱
    未施強暴、脅迫、恐嚇、催眠術，但只要行為人製造一個使
    被害人處於無助而難以反抗、不敢反抗或難以逃脫之狀態，
    達於妨害被害人之意思自由者，即屬之（最高法院107年度
    台上字第530號判決意旨參照）。
　⑵依A女證述之內容可知，被告於案發時，係以徒手環抱其腰部
    、躺臥之身體強制力，壓制其身體，審酌A女於案發時之身
    高為160公分、體重則僅有45公斤（見偵不公開卷第31頁性
    侵案件被害人調查表），與正值年輕、高壯之被告在體型上
    顯然有甚大之差距，可認被告壓制A女為侵害行為，當無須
    施以過大之強制力，而A女於過程中，既係以口頭表示「不
    要」及手部掙扎、推抓被告之方式反抗，尚非扭動自己下半
    身以脫離被告之掌控，則縱其反抗方式僅造成前述腰部有紅
    腫傷痕，未致遭侵入之陰道另行成傷，亦屬可以想像之情形
    。況A女身體是否成傷，本會因A女反抗時機、施力方式、大
    小或身體組成、健康情形等不同因素而有不同，當不能以A
    女身體或下體未受有傷害，逕反推A女並未遭性侵害，是被
    告此部分辯解，仍不足採。
　㈥綜上所述，被告前揭所辯，均不足採，本案事證明確，其犯
    行堪以認定，應予依法論科。
二、論罪科刑：
　㈠罪名：　　
　　核被告所為，係犯刑法第221條第1項之強制性交罪。
　㈡罪數關係：　
　  被告以手撫摸A女胸部及陰道之猥褻低度行為，為性交之階
    段行為，應為強制性交之高度行為所吸收，不另論罪。公訴
    意旨認被告前開猥褻行為應論以強制猥褻罪，並與強制性交
    罪間，論以想像競合犯而從一重處斷，尚有誤會。　　　　
  ㈢爰以行為人之責任為基礎，審酌被告原與A女為朋友關係，卻
    為滿足一己性慾，利用A女對其之信任，於A女同意在密閉空
    間、共同練舞之情境下，對A女為本案性交行為，戕害A女之
    性自主決定權及人格尊嚴，對年紀尚輕之A女造成之性侵陰
    影恐終身難以抹滅，應受嚴重非難。參以被告於犯後始終否
    認犯行，既從未向A女表示歉意，亦未與A女達成和解、取得
    A女諒解或賠償其損害，難認有悔改之心，不足為犯後態度
    之有利考量。兼衡被告過往素行良好、案發時正值青年、本
    案之犯罪情節（以撫摸胸部、下體，手指侵害陰道之性侵方
    式）、A女所受之身體傷害、A女及A女之母對本案之意見（
    見侵訴卷第174頁），暨被告自述高中休學之智識程度，自
    稱曾從事「網紅」之工作，現係擔任保全，家庭狀況不佳，
    家庭成員尚有母親、叔叔、姐姐，須扶養母親之家庭生活狀
    況（見侵訴卷第174頁）等一切情狀，量處如主文所示之刑
    。
據上論斷，應依刑事訴訟法第299條第1項前段，判決如主文。　
本案經檢察官李巧菱提起公訴，由檢察官李建論到庭執行職務。
中　　華　　民　　國　　111 　年　　11　　月　　24　　日
              刑事第十庭    審判長法  官  林孟皇
                                  法  官  蔡宗儒
                                  法  官  林柔孜　 
上正本證明與原本無異。 
如不服本判決應於收受送達後20日內向本院提出上訴書狀，並應
敘述具體理由；其未敘述上訴理由者，應於上訴期間屆滿後20日
內向本院補提理由書（均須按他造當事人之人數附繕本）「切勿
逕送上級法院」。告訴人或被害人如對於本判決不服者，應具備
理由請求檢察官上訴，其上訴期間之計算係以檢察官收受判決正
本之日期為準。 因疫情而遲誤不變期間，得向法院聲請回復原
狀。
                                  書記官  林柏瑄
中　　華　　民　　國　　111 　年　　11　　月　　25　　日
附錄本案論罪科刑法條：
中華民國刑法第221條
（強制性交罪）
對於男女以強暴、脅迫、恐嚇、催眠術或其他違反其意願之方法
而為性交者，處3年以上10年以下有期徒刑。
前項之未遂犯罰之。